臺灣板橋地方法院刑事判決　　　　　　　96年度易字第2066號
公　訴　人　臺灣板橋地方法院檢察署檢察官
被　　　告　乙　○
　　　　　　丙○○
上一人
選任辯護人　謝新平律師
上列被告因竊盜等案件，經檢察官提起公訴（九十六年度偵字第
一二一三二號），被告等就被訴事實為有罪陳述，本院改行簡式
審判程序審理，判決如下：
    主  文
乙○意圖營利，聚眾賭博，處有期徒刑陸月，扣案如附表一所示
之物，均沒收之；又共同竊盜，處有期徒刑壹年，扣案如附表二
所示之物，均沒收之，應執行有期徒刑壹年肆月，扣案如附表一
、二所示之物，均沒收之。
丙○○共同竊盜，處有期徒刑壹年，扣案如附表二所示之物，均
沒收之。
    事  實
一、乙○基於意圖營利、賭博之犯意，自民國九十六年一月間起
    至同年五月二十二日止，提供其臺北縣蘆洲市○○路三十九
    號六樓住處，經營六合彩地下賭博投注站，並以其所有傳真
    機六台，聚集不特定多數人圈選號碼下注簽賭六合彩，賭博
    方式為參與賭博者簽選一組二個號碼（俗稱二星）、三個號
    碼（俗稱三星）或四個號碼（俗稱四星），每組分別需繳賭
    資新臺幣（下同）七十三．五元、六十三．五元或五十三元
    予乙○後，再以核對當期香港六合彩及臺灣大樂透所開出之
    中獎號碼決定勝負，簽中二個號碼，可兌換彩金五千七百元
    ；簽中三個號碼，可兌換彩金五萬八千元；簽中四個號碼可
    兌換彩金七十萬元，若未簽中則賭資歸乙○贏得，各期賭金
    、彩金由乙○親自收取或以匯款方式匯入指定之帳戶中。
二、乙○因積欠彩金急需現金，竟與丙○○共同基於意圖為自己
    不法之所有犯意聯絡，謀議至金融機構外等待機會尾隨提款
    人再俟機竊取財物，於九十六年五月十四日下午某時許，由
    丙○○騎乘車號Ｎ三五－三一七號機車搭載乙○，至臺北縣
    新莊市○○○路永豐商業銀行（下稱永豐銀行）外，適見丁
    ○○駕駛車牌號碼一一五八－ＫＤ號自用小客車，搭載林彩
    蕙，自上址永豐銀行領取現金一百萬元後，正搭車離去，二
    人即由丙○○騎乘機車搭載乙○，尾隨丁○○駕駛之上開自
    用小客車，丁○○先在臺北縣新莊市○○街二○一號巷口，
    由林彩蕙下車購物，於同日下午二時十分許，行至臺北縣新
    莊市○○街二三一巷二十四號前停車，丁○○下車回家取物
    。乙○見丁○○離開車輛，即至停車處，隨手拾取地上之石
    塊，砸破上開車輛左右兩側駕駛座、副駕駛座車窗玻璃（毀
    損部分，未據告訴）後，將丁○○所有置放在車內駕駛座踏
    板上之現金一百萬元及公事包一個（內含印鑑章一個、戶口
    名簿、永豐銀行、聯邦銀行、第一銀行、郵局、花蓮企銀等
    銀行存摺各一本、空白支票四十七張及客票五張等物）得手
    ，隨即由丙○○載離現場。嗣因丁○○返回後，發現車窗遭
    人破壞，車內財物已經失竊，報警處理，為警循線查獲。再
    經警持本院核發之搜索票，以及經丙○○、乙○之自願性同
    意後，分別在臺北縣新莊市○○街四十七巷四弄九之三號、
    同縣蘆洲市○○路三十九號地下一樓停車處及三十九號六樓
    乙○住處進行搜索，扣得如附表一、二所示之物，始查知上
    情。
三、案經丁○○訴由臺北縣政府警察局新莊分局移送臺灣板橋地
    方法院檢察署檢察官偵查起訴，本院改行簡式審判程序審理
    。
    理  由
一、訊據被告乙○對於上揭聚眾賭博、竊盜等犯行、被告丙○○
    對於上揭竊盜犯行均坦承不諱，核與告訴人丁○○於警詢、
    偵查中之證詞相符合，並有證人甲○○、盧俊明、林彩蕙於
    警詢中之證詞可按，復有卷附搜索扣押筆錄、贓物認領保管
    單、查獲現場照片三十三幀、監視器錄影翻拍照片十一幀、
    車損照片八幀足稽，並有扣案如附表一、二所示之物可資佐
    證。被告等之自白與事實相符，本件事證明確，被告等犯行
    堪以認定，應依法論科。
二、按刑法第三百二十一條第一項第三款攜帶兇器竊盜罪，所稱
    之兇器，乃依一般社會觀念足以對人之生命、身體、安全構
    成威脅，而具有危險性之「器械」而言，而磚塊、石頭乃自
    然界之物質，尚難謂為通常之「器械」，從而持磚塊、石頭
    砸毀他人車窗竊盜部分，尚難論以攜帶兇器竊盜罪，此有最
    高法院九十二年度台非字第三十八號判決可供參照。核被告
    乙○經營六合彩聚集不特定人賭博財物所為，係犯刑法第二
    百六十六條第一項在公眾得出入之場所賭博財物罪、同法第
    二百六十八條前段意圖營利供給賭博場所、同條後段意圖營
    利聚眾賭博罪；竊取他人財物，所為係犯刑法第三百二十條
    第一項之竊盜罪；被告丙○○所為，係犯刑法第三百二十條
    第一項之竊盜罪。按刑事法若干犯罪行為態樣，本質上原具
    有反覆性、延續實行之特徵，立法時予以特別歸類，定為犯
    罪構成要件之行為要素，則行為人基於概括之目的，在接近
    之時間，持續實行之複次行為，倘依社會一般通念，客觀上
    認為符合一個反覆、延續性的行為觀念者，於刑法之評價上
    ，應僅認成立一罪，被告乙○雖於事實欄所載期間，有多次
    聚眾賭博等行為，然其均係以簽賭六合彩之方式為之，簽賭
    、計算賭金之方式完全相同，聚賭對象均係不特定之大眾，
    且聚眾賭博欲達成之營利目的亦屬一致，依社會一般通念，
    客觀上應認為聚眾賭博行為本質上具有反覆性及持續性，在
    刑法的評價上應認為係一罪。被告等就竊盜犯行，有犯意聯
    絡及行為分擔，為共同正犯。被告乙○基於一個賭博犯意之
    決定，而為一個賭博行為，達成其同一犯罪之各個舉動，應
    屬法律概念之一行為，其以一行為觸犯上開三罪名，為想像
    競合犯，應依刑法第五十五條規定，從一重之意圖營利聚眾
    賭博罪處斷。被告乙○所犯意圖營利聚眾賭博罪、竊盜罪間
    犯意各別，行為互殊，應予分論併罰。爰審酌被告乙○為本
    件賭博犯行長達數月餘，對於社會善良風氣危害非輕，又被
    告二人自銀行尾隨告訴人，並竊盜告訴人之財物，犯罪手段
    惡劣，侵害告訴人財產法益重大，惡性非輕，惟均於犯罪後
    坦承犯行，態度良好，並參酌被告等犯罪之動機、目的、所
    受之刺激品行及智識程度等一切情狀，分別量處如主文所示
    之刑，並就被告乙○部分定其應執行刑。扣案之如附表一所
    示物，均係被告乙○所有供其聚眾賭博所用之物，業據被告
    乙○供承在卷；又扣案如附表二所示之物，係供被告等竊盜
    犯罪時，掩飾容貌、形體所用之物，為被告等所有，亦據被
    告等供明在卷，均應依刑法第三十八條第一項第二款之規定
    ，宣告沒收。至於扣案MOTOROLA牌行動電話一支（含000000
    0000號SIM卡）、三Ｇ行動電話一支（含0000000000 號SIM
    卡）、已毀損丁○○存摺簿一本、存摺碎紙片三包等物，其
    中行動電話無證據證明係供本件犯罪所用之物，且SIM卡均
    承租自電信公司，其中已毀損丁○○存摺簿一本、存摺碎紙
    片三包，均非被告等所有之物，於刑法沒收之規定不合，無
    從併予宣告沒收，附此敘明。
據上論斷，應依刑事訴訟法第二百七十三條之一第一項、第二百
九十九條第一項前段，刑法第二十八條、第二百六十六條第一項
、第二百六十八條、第三百二十條第一項、第五十五條、第五十
一條第五款、第三十八條第一項第二款，刑法施行法第一條之一
，判決如主文。
本案經檢察官朱立豪到庭執行職務。
中　　華　　民　　國　　96　　年　　8 　　月　　31　　日
                 臺灣板橋地方法院刑事第十八庭
                    　　　  法　官  王綽光
以上正本證明與原本無異
如不服本判決應於送達後10日內向本院提出上訴狀（並應附具理
由）
                            書記官　許清秋
中　　華　　民　　國　　96　　年　　9 　　月　　3 　　日
附錄本案論罪科刑法條全文：
中華民國刑法第266條
（普通賭博罪與沒收物）
在公共場所或公眾得出入之場所賭博財物者，處 1 千元以下罰金
。但以供人暫時娛樂之物為賭者，不在此限。
當場賭博之器具與在賭檯或兌換籌碼處之財物，不問屬於犯人與
否，沒收之。
中華民國刑法第268條
（圖利供給賭場或聚眾賭博罪）
意圖營利，供給賭博場所或聚眾賭博者，處 3 年以下有期徒刑，
得併科 3 千 元以下罰金。
中華民國刑法第320條
（普通竊盜罪、竊佔罪）
意圖為自己或第三人不法之所有，而竊取他人之動產者，為竊盜
罪，處 5 年以下有期徒刑、拘役或 5 百元以下罰金。
意圖為自己或第三人不法之利益，而竊佔他人之不動產者，依前
項之規定處斷。
前二項之未遂犯罰之。
附表一：
(一)大樂透四九號碼紀錄對照表六張
(二)輸贏對帳單三十八張
(三)簽單一百三十二張
(四)傳真機六台、計算機六台、錄音機一台
(五)簽賭錄音帶一捲
(六)碎紙機一台
附表二：
(一)乳白色安全帽一頂
(二)淺綠色格子POLO衫一件
(三)黑色安全帽一頂
(四)灰色襯衫一件、
